臺灣嘉義地方法院民事裁定  100年度事聲字第96號
聲明異議人
即  債務人  簡金賢
相  對  人
即  債權人  陳盈貴
代  理  人  黃文力律師
上列當事人間聲請確定執行費用事件，聲明異議人對於中華民國
100 年2 月25日本院民事執行處司法事務官所為100 年度司執聲
字第1號裁定提出異議，本院裁定如下：
    主    文
異議駁回。
異議費用由異議人負擔。
    理    由
一、按當事人對於司法事務官處理事件所為之終局處分，得於處
    分送達後10日之不變期間內，以書狀向司法事務官提出異議
    。司法事務官認前項異議有理由時，應另為適當之處分；認
    異議為無理由者，應送請法院裁定之。又法院認第1 項之異
    議為有理由時，應為適當之裁定，認異議為無理由者，應以
    裁定駁回之，民事訴訟法第240 條之4 第1 項前段至第3 項
    定有明文。本件聲明異議人（下稱異議人）就本院民事執行
    處司法事務官於民國100年 8月26日以100年度司執聲字第12
    號聲請確定強制執行費用事件所為之裁定不服而聲明異議，
    司法事務官認為異議無理由，送由本院裁定。是本院自應依
    法就民事執行處司法事務官所為之處分，審究異議人之異議
    有無理由，合先敘明。
二、聲明異議意旨略以：異議人歷年承租系爭建物持續支付房租
    給同案債務人陳炎煩，為何房客需要負擔執行費？而且異議
    人是在法官認定強制拆屋還地前把所有建物鏟平還地。相對
    人要求還地事宜應該是其與同案債務人陳炎煩間兄弟之事，
    不應該房客也列為被告。要搬家也要有時間讓異議人找房子
    ，何況異議人與同案債務人陳炎煩間之租約是到100年9月30
    日，但異議人還是配合在法院公告之 100年8月8日以前就完
    成遷出，相對人要告要錢找同案債務人陳炎煩就好，不要一
    直找異議人。為此聲明異議，聲明原裁定廢棄。
三、按強制執行之費用，以必要部分為限，由債務人負擔，並應
    與強制執行之債權同時收取；債權人因強制執行而支出之費
    用，得求償於債務人者，得準用民事訴訟法第91條之規定，
    向執行法院聲請確定其數額，強制執行法第28條第 1項、第
    29條第 1項分別定有明文。次按法院未於訴訟費用之裁判確
    定其費用額者，第一審受訴法院於該裁判有執行力後，應依
    聲請並得依職權以裁定確定之。依此裁定所確定之訴訟費用
    額，應於裁定送達之翌日起，加給按法定利率計算之利息，
    此觀民事訴訟法第91條第1項、第3項規定甚明。是強制執行
    程序執行完畢後，債權人得向法院聲請裁定確定因強制執行
    所支出而得求償於債務人費用之數額。
四、經查：
  （一）本件執行費用係因本院100年度司執字第10529號強制執
        行事件（下稱系爭執行事件）而生，相對人因本件執行
        共支出執行費62,143元、嘉義市政府地政複丈費及建物
        測量費4,000元，業據提出本院自行收納款項統一收據2
        紙、地政規費徵收聯單 1紙為證，並經本院依職權調取
        本院100年度司執字第 101529號執行卷宗核閱無訛，堪
        認相對人確已支出上開費用。異議人雖以上開情詞置辯
        ，然系爭執行事件債權人所據之執行名義為本院99年度
        訴字第655號判決書及確定證明書，此亦據本院依職權
        調取系爭執行事件卷宗核閱無誤，而異議人同列為該執
        行名義案件之被告，是其自屬系爭執行事件之債務人甚
        明，揆諸上開規定，自應負擔強制執行費用無疑。故異
        議人上開辯詞，並不可採。
  （二）異議人雖主張其於本院公告之 100年8月8日以前就完已
        自行完成遷出等語，然本院民事執行處原係以100年4月
        8 日執行命令促異議人於收受該命令15日內履行。而異
        議人及同案債務人陳炎煩並未自動履行，故本院民事執
        行處再訂於100年6月17日會同嘉義市地政事務所人員前
        往現場勘測以確定拆除界址，當日異議人及同案債務人
        陳炎煩仍未自動履行，此有本院民事執行處上開執行命
        令、通知及執行筆錄附卷可稽，故相對人所支出之上開
        執行費62,143元、嘉義市政府地政複丈費及建物測量費
        4,000 元，均屬強制執行之必要費用無誤。
  （三）按共同訴訟人，按其人數，平均分擔訴訟費用。但共同
        訴訟人於訴訟之利害關係顯有差異者，法院得酌量其利
        害關係之比例，命分別負擔，民事訴訟法第85條第 1項
        定有明文。依強制執行法第30條之 1規定，此於強制執
        行費用負擔應有準用。本院審酌異議人與同案債務人陳
        炎煩就系爭執行事件所應履行之事項，其利害關係顯有
        差異，揆諸上開規定，本院自得酌量其利害關係之比例
        ，命分別負擔。又原裁定參酌系爭執行名義之債權人供
        擔保為執行之負擔比例作為核算執行費用負擔比例，其
        計算過程固有失據，然本院衡酌其計算結果之比例，尚
        符異議人僅需自系爭建物遷出及還地，同案債務人陳炎
        煩則需拆除系爭建物並還地等就系爭執行事件所應履行
        事項之利害關係比例，故認其就異議人執行費用比例之
        負擔尚無失當。
  （四）至異議人於異議意旨所陳其餘事項，係其與同案債務人
        陳炎煩間之事，尚不能據以對抗相對人，自不能採為有
        利其認定論據。
五、綜上所述，相對人請求異議人負擔其支出之執行費用，應屬
    有據。原裁定理由雖略有歧異，然結果尚無二致，異議人指
    摘原裁定不當，求予廢棄改判，仍無理由，應予駁回。
六、依強制執行法第30條之1，民事訴訟法第240條之4第3項後段
    、第95條、第78條裁定如主文。
中    華    民    國   100    年    9     月    30    日
                  民事第三庭  法  官  曾宏揚
以上正本係照原本作成。
如對本裁定抗告須於裁定送達後10日內向本院提出抗告狀。
中    華    民    國   100    年    9     月    30    日
                              書記官  陳見明